臺灣新竹地方法院刑事判決　　　　　　　　　　　　　九十三年度易字第一一九號
　　公　訴　人　臺灣新竹地方法院檢察署檢察官
　　被　　　告　辛○○
右列被告因竊盜案件，經檢察官提起公訴（九十三年偵字第五八三號），並經本院合
議庭裁定進行簡式審判程序，判決如左：
    主  文
辛○○連續攜帶兇器竊盜，累犯，處有期徒刑捌月。
扣案拔釘器壹支沒收之。
    事  實
一、辛○○前曾因違反槍砲彈藥刀械管制條例案件，經本院於民國九十年三月一日判
    處有期徒刑二月確定，於九十年六月三日執行完畢，又因竊盜案件，再經本院於
    九十年五月七日判處有期徒刑五月確定，於九十年十一月三日執行完畢。詎其仍
    不知悔改，復基於意圖為自己不法所有之概括犯意，連續於如附表所示之時間、
    地點、方法，竊取如附表所示之物，得手後並將之置於其所有之車牌號碼二Ｌ─
    五五四三號自用客貨車內。嗣於九十三年一月十四日凌晨三時許，經警在新竹縣
    竹北市新港里三十三號前查獲，並扣得辛○○所有，供竊盜時使用之兇器─拔釘
    器一支。
二、案經新竹縣警察局第二分局報請臺灣新竹地方法院檢察署檢察官偵查起訴。
    理  由
一、本件被告所犯加重竊盜罪，尚非死刑、無期徒刑、最輕本刑為三年以上有期徒刑
    之罪，或高等法院管轄第一審之案件，被告於本院準備程序進行中，就被訴事實
    為有罪之陳述，經本院合議庭認合於新修正刑事訴訟法第二百七十三條之一第一
    項之規定，裁定進行簡式審判程序，合先敘明。
二、右揭事實，業據被告迭於警、偵訊及本院審理時坦承不諱，核與告訴人丙○○、
    己○○、甲○○、弘軍工程公司之庚○○、戊○○及乙○○等指述被害情節相符
    ，並有贓證物品認領保管收據及相片等在卷足稽，復有被告所有供竊盜使用之拔
    釘器一支扣案足資佐證，是被告自白核與事實相符。本案事證明確，被告犯行堪
    以認定，自應予依法論科。
三、按刑法第三百二十一條第一項第三款之攜帶兇器竊盜罪，係以行為人攜帶兇器竊
    盜為其加重條件，此所謂兇器，其種類並無限制，凡客觀上足對人之生命、身體
    、安全構成威脅，具有危險性之兇器均屬之，且只需行竊時攜帶此種具有危險性
    之凶器為已足，並不以攜帶之初有行兇之意圖為必要。拔釘器前端尖銳，係足以
    殺傷人生命、身體之器械，顯為具有危險性之凶器。核被告所為，係犯刑法第三
    百二十一條第一項第三款之攜帶兇器竊盜罪及刑法第三百二十條第一項之竊盜罪
    。被告先後多次四次竊盜及二次加重竊盜犯行，時間緊接，所犯又係構成要件相
    同之罪名，顯係基於概括犯意為之，係屬連續犯，依刑法第五十六條連續犯規定
    ，論以攜帶凶器竊盜罪，並加重其刑。又被告辛○○前曾因違反槍砲彈藥刀械管
    制條例案件，經本院於九十年三月一日判處有期徒刑二月確定，於九十年六月三
    日執行完畢，又因竊盜案件，再經本院於九十年五月七日判處有期徒刑五月確定
    ，於九十年十一月三日執行完畢，此有臺灣高等法院被告全國前案紀錄表及臺灣
    新竹地方法院檢察署刑案資料查註記錄表各一份在卷為憑，其於有期徒刑之執行
    完畢後，五年內再犯本件有期徒刑以上之罪，為累犯，應依刑法第四十七條規定
    加重其刑。爰審酌被告正值壯年卻不思以正途賺取所需，且曾因竊盜案件受刑事
    訴追，猶不知警惕，再度侵害他人財產法益，且利用足使人受害之器具為之，原
    有加以嚴懲之必要，惟衡以被告所竊取財物之價值均不高，被害人已領回遭竊物
    品，且被害人己○○及丙○○於本院訊問時亦表示願原諒被告，及被告罹有精神
    方面疾病並因而免役，又需照顧二名年僅約十歲之幼子，有其所提診斷書、戶口
    名簿、免役證明書影本等在卷可參，及其犯後坦認犯行、態度尚可等一切情狀，
    量處如主文所示之刑，以資懲儆。
四、扣案之拔釘器一支，係被告所有，並用於行竊時使用之工具，業據被告供明在卷
    ，爰依刑法第三十八條第一項第二款規定宣告沒收。至扣案之工具袋一個、鐵鎚
    、釘鎚、鏍絲板手及鉗子一支雖係被告所有，惟並非被告攜帶或供犯罪所用之物
    ，爰不予宣告沒收。
據上論斷，應依刑事訴訟法第二百七十三條之一第一項、第二百九十九條第一項前段
，刑法第三百二十一條第一項第三款、第五十六條、第四十七條、第三十八條第一項
第二款，判決如主文。
本案經檢察官丁○○到庭執行職務。
中      華      民      國      九十三      年      四    月    十九    日
                                臺灣新竹地方法院刑事第四庭
                                    法  官  王紋瑩
右正本證明與原本無異。
如不服本判決，應於判決送達後十日內向本院提出上訴狀( 應附繕本 )，上訴於
臺灣高等法院。
                        書記官  馮玉玲
中      華      民      國      九十三      年      四    月    十九    日
附表
┌──┬──────────────┬────────┬────┬────┐
│編號│ 犯罪時間、地點、方法       │犯罪被害人及客體│犯罪工具│涉犯法條│
│    │                            │                │        │        │
├──┼──────────────┼────────┼────┼────┤
│一  │九十三年一月十四日零時五十分│丙○○所有置於車│拔釘器  │刑法第三│
│    │許，在新竹市○○路○段六八四│內之汽車用氣動式│        │百二十一│
│    │號前，以自備之拔釘器敲破停放│千斤頂一台、氣動│        │條第一項│
│    │在該處之車牌號碼Ｆ６─９１４│鈑手一支、接電線│        │第三款攜│
│    │６號自用小貨車之右前車窗玻璃│一組、補胎工具一│        │帶兇器竊│
│    │後，竊取車內物品。（毀損部分│組              │        │盜罪    │
│    │雖被害人曾於警詢中表示提出告│                │        │        │
│    │訴，惟未經檢察官提起公訴，且│            │        │        │
│    │被害人於本院審理時已表示不願│                │        │        │
│    │追究，又該部分若成立，亦與竊│                │        │        │
│    │盜罪有裁判上一罪關係，故此部│                │        │        │
│    │分不另為不受理之諭知）      │                │        │        │
├──┼──────────────┼────────┼────┼────┤
│二  │九十三年一月十四日一時許，在│己○○所有內有存│拔釘器  │同前    │
│    │新竹市○○路○段六八二號前，│摺及統一發票各一│        │        │
│    │以自備之拔釘器敲破車牌號碼Ｑ│本之手提包一個  │        │        │
│    │６─５７４９號自用小客車之車│                │        │        │
│    │窗後竊物。                  │                │        │        │
├──┼──────────────┼────────┼────┼────┤
│三  │九十三年一月十四日一時十分許│甲○○所有之    │（無）  │刑法第三│
│    │，在新竹市○○路○段六八二號│ＮＯＫＩＡ牌行動│        │百二十條│
│    │對面北上車道，見車牌號碼４６│電話一支        │        │第一項竊│
│    │０９─ＦＵ自用小客車車門未關│                │        │盜罪    │
│    │，即趁機進入車內竊取置於車內│                │        │        │
│    │之物品。                    │                │        │        │
├──┼──────────────┼────────┼────┼────┤
│四  │九十三年一月十四日二時十分許│弘軍工程公司所有│（無）  │同前    │
│    │，在新竹市○○路三十七號旁，│之電鑽一支      │        │        │
│    │徒手竊取置於車牌號碼７Ｐ─２│                │        │        │
│    │６１８號貨車車斗上之物品。  │                │        │        │
├──┼──────────────┼────────┼────┼────┤
│五  │九十三年一月十四日二時二十五│戊○○所有之    │（無）  │同前    │
│    │分許，徒手拉開原已遭破壞之位│電動破碎機二台、│        │        │
│    │於新竹市○○路、聖軍路交岔路│省力電鑽一支    │  │        │
│    │口處之貨櫃屋窗戶後進入該貨櫃│                │        │        │
│    │屋竊物。                    │                │        │        │
├──┼──────────────┼────────┼────┼────┤
│六  │九十三年一月十四日二時四十五│乙○○所有之    │（無）  │同前    │
│    │分許，在新竹市○○路○段四五│電動切割機一台  │        │        │
│    │五巷六十弄十六號前，徒手竊取│                │        │        │
│    │置於該處之物品。            │                │        │        │
└──┴──────────────┴────────┴────┴────┘
附錄：本案論罪科刑法條全文
刑法第三百二十一條
犯竊盜罪而有左列情形之一者，處六月以上、五年以下有期徒刑：
一  於夜間侵入住宅或有人居住之建築物、船艦或隱匿其內而犯之者。
二  毀越門扇、牆垣或其他安全設備而犯之者。
三  攜帶兇器而犯之者。
四  結夥三人以上而犯之者。
五  乘火災、水災或其他災害之際而犯之者。
六  在車站或埠頭而犯之者。
前項之未遂犯罰之。
